臺灣新北地方法院民事裁定
111年度監宣字第424號
聲  請  人  陳玉慧  

相  對  人  劉茂當  


關  係  人  劉語婷  

上列當事人間請求監護宣告事件，本院裁定如下：
    主    文
宣告劉茂當（民國00年00月00日生、身分證號碼：Z000000000號
）為受監護宣告之人。
選定陳玉慧（民國00年00月00日生、身分證號碼：Z000000000號
）為受監護宣告之人之監護人。
指定劉語婷（民國00年0月00日生、身分證號碼：Z000000000號
）為會同開具財產清冊之人。
聲請費用新臺幣壹仟元由受監護宣告之人劉茂當負擔。
    理    由
一、聲請意旨略以：聲請人與相對人原為夫妻關係，兩造於民國
    75年5月24日結婚，後於94年11月9日辦理離婚，然雙方仍同
    住於新北市○○區○○路000巷0號5樓。嗣96年2月6日兩造再辦
    理結婚，並於107年6月22日再度離婚，惟離婚後雙方迄今仍
    同住於上開住處。茲因相對人於108年初起，因精神嚴重障
    礙，心神喪失，致不能為意思表示或受意思表示及不能辨識
    其意思表示，屬重度障礙之人，有戶籍謄本、身心障礙證明
    影本可證。又相對人與前妻雖生有三名子女，惟長子、次子
    與相對人少有互動，多年來不相往來，且自年輕時，相對人
    便不讓聲請人了解及聯繫長子、次子，故聲請人無法知悉渠
    等之下落。相對人之長女雖會返家探視相對人，惟其婚後生
    活負擔重，無暇照顧相對人。因此，考量聲請人於107年辦
    理離婚前後均與相對人同住，其心神喪失後亦僅由聲請人照
    料至今，為此依民法第14條、第1110條、第1111條及家事事
    件法第164條規定、聲請對其為監護之宣告等語。
二、經查：聲請人主張之事實，本院斟酌板橋中興醫院馮德誠醫
    師所為之鑑定意見略為：「相對人張眼臥床，不說話、兩手
    拘束、包尿布，意識及溝通性、記憶力、定向力、計算能力
    、理解及判斷力、現在性格特徵均無法測試。日常生活需他
    人照顧，無經濟活動能力，無法溝通。有精神障礙或其他心
    智缺陷，意思表示或辨識意思表示效果之程度為完全不能，
    無恢復可能性，建議為監護之宣告」等語，此有該醫院111
    年7月15日精神鑑定報告書1份附卷可稽，故聲請人聲請對相
    對人為監護之宣告為有理由，應予准許。
三、次查，聲請人陳玉慧為受監護宣告人之前配偶，並同意擔任
    相對人之監護人，關係人劉語婷亦同意擔任相對人之會同開
    具財產清冊之人，有其同意書在卷可參，而相對人次子劉源
    彬經本院函詢對於分別由聲請人、關係人劉語婷擔任相對人
    之監護人與會同開具財產清冊之人等情表示意見，迄今仍未
    回覆，有本院送達回證附卷可稽，本院參酌聲請人、關係人
    劉語婷與相對人為前配偶、父女，均為相對人至親及其等之
    意願，認由聲請人任相對人之監護人，最能符合受監護宣告
    之人之最佳利益。爰選定聲請人為相對人之監護人，並依上
    揭規定，指定關係人劉語婷為會同開具財產清冊之人。
四、爰裁定如主文。　　
中　　華　　民　　國　　111 　年　　8 　　月　　8 　　日
                  家事法庭      法  官　康存真
以上正本係照原本作成。
如對本裁定抗告須於裁定送達後10日內向本院提出抗告狀。並繳
納抗告費新臺幣1000元。
中　　華　　民　　國　　111 　年　　8 　　月　　8 　　日
                                書記官　林俐婷